臺灣新北地方法院板橋簡易庭民事判決
110年度板簡字第2715號
原      告  吳淑珠  
訴訟代理人  陳玟卉律師
被      告  黃潔柔  
上列當事人間請求返還租賃房屋等事件，本院於民國111年2月25
日言詞辯論終結，判決如下：
    主      文
被告應將坐落新北市○○區○○路00號4樓房屋遷讓返還原告。
被告應給付原告新臺幣56,000元，及自民國110年10月16日起至
清償日止，按週年利率5%計算之利息。
被告應自民國110年10月1日起至遷讓返還第1項房屋之日止，按
月於每月1日給付原告新臺幣16,000元。
訴訟費用由被告負擔。
本判決得假執行。
    事實及理由
一、本件被告經合法通知，無正當理由未於言詞辯論期日到場，
    核無民事訴訟法第386條所列各款情形，爰依原告之聲請，
    由其一造辯論而為判決。
二、原告主張：原告將坐落新北市○○區○○路00號4樓（下稱系爭
    房屋）出租予被告，租期分別自民國106年1月1日起至同年1
    2月31止、107年1月1日起至108年12月31日止、109年1月1日
    起至同年6月30日止及109年7月1日起至110年6月30日止，並
    約定被告應於每月1日給付租金新臺幣（下同）8,000元（下
    稱系爭租約），被告另有繳交押租金16,000元，另被告若未
    即時遷讓系爭房屋，原告除得向被告請求未返還系爭房屋之
    相當月租金外，並得請求相當2倍月租金計算之違約金至返
    還為止。詎租期屆至後，被告仍積欠110年4月至同年6月租
    金24,000元未給付，扣除押租金16,000元後，尚積欠租金80
    ,000元暨違約金36,000元未清償，共計48,000元，又被告於
    租約終止後仍未將系爭房屋騰空返還原告，原告依系爭租約
    第12條約定，得請求被告按月給付原告依租金2倍計算之違
    約金16,000元。為此，爰依租賃物返還請求權及系爭租約之
    法律關係，提起本件訴訟。並聲明：㈠被告應將系爭房屋遷
    讓返還原告。㈡被告應給付原告56,000元，及自起訴狀繕本
    送達翌日起至清償日止，按週年利率5%計算之利息。㈢被告
    應自110年10月1日起至遷讓返還系爭房屋之日止，按月於每
    月1日給付原告16,000元。
三、法院之判斷：
  ㈠原告主張其將系爭房屋出租與被告，租期分別自106年1月1日
    起至同年12月31止、107年1月1日起至108年12月31日止、10
    9年1月1日起至同年6月30日止、109年7月1日起至110年6月3
    0日止，約定每月租金8,000元，被告另有繳交押租金16,000
    元等情，業據提出系爭租約、存證信函暨回執、中華郵政存
    簿儲金簿在卷為證，又被告就原告主張之前揭事實，業於相
    當時期受合法之通知，而於言詞辯論期日不到場，亦未提出
    準備書狀爭執，依民事訴訟法第436條第2項、第280條第3項
    準用第1項之規定，視同自認，是依本院調查證據之結果，
    堪信原告前揭主張為真。
  ㈡按租賃定有期限者，其租賃關係，於期限屆滿時消滅；承租
    人於租賃關係終止後，應返還租賃物，民法第450條第1項、
    民法第455條前段分別定有明文。本件系爭租約之租賃期限
    於110年6月30日已屆至，且系爭租約第6條已有約定：「乙
    方(即被告)於租期屆滿時，除經甲方(即原告)同意繼續出租
    外，不得藉詞推諉或主張任何權利...。」，原告並於110年
    8月12日寄發存證信函，復於110年9月23日提起本件訴訟，
    請求被告遷讓返還系爭房屋，堪認兩造間之系爭租約已因租
    期屆滿而消滅，然被告迄今尚未將系爭房屋返還予原告，其
    占有系爭房屋已失其權源，揆諸上開法條規定，原告訴請被
    告騰空遷讓返還系爭房屋，洵為正當。
  ㈢次按承租人應依約定日期，支付租金，民法第439條前段定有
    明文。又按押租金之主要目的在擔保承租人租金之給付及租
    賃債務之履行，故租賃關係消滅後，承租人如有欠租或其他
    債務不履行時，其所交付之押租金，發生當然抵充之效力。
    而於抵充後，猶有餘額，始生返還押租金之問題（最高法院
    83年台上字第2108號判例、87年度台上字第1631號判決意旨
    可資參照）。查系爭租約第3、4條約定被告應於每月1日繳
    納租金8,000元，是被告於系爭租約終止前，自有依約定日
    期給付租金之義務。本件被告自110年4月至同年6月止，未
    依約繳納租金，已如前述，則原告請求被告給付積欠租金共
    計24,000元（計算式：8,000元×3個月＝24,000元），自屬有
    據。又參以原告自承前已收受被告繳付之押租金16,000元，
    迄今尚未歸還被告，揆諸前開說明，該押租金應發生當然抵
    充租金之效力，經以押租金16,000元抵償被告所積欠租金後
    ，被告尚積欠租金8,000元（計算式：24,000元－16,000元＝8
    ,000元）未給付，是原告請求被告給付積欠租金8,000元，
    要屬可採。
  ㈣又乙方如不即時遷讓交遷房屋及遷離戶籍，甲方每月得向乙
    方請求按照租金2倍之違約金至遷出房屋及遷離戶籍之日止
    ，系爭租約第22條亦有約定。系爭租約已因期限屆滿時而終
    止，已如前述，然被告迄今尚未將系爭房屋返還予原告，則
    原告依系爭契約第22條之約定，請求被告自110年7月至9月
    以租金2倍計算之違約金，共計48,000元(計算式：8,000元×
    2×3＝48,000元)，暨自110年10月1日起至遷讓返還系爭房屋
    之日止，按月於每月1日給付原告以租金2倍計算之違約金16
    ,000元(計算式：8,000元×2＝16,000元)，洵屬正當。
四、綜上所述，原告依租賃物返還請求權及系爭租約之約定，請
    求被告將系爭房屋遷讓返還原告，並給付原告56,000元（計
    算式：8,000元＋48,000元＝56,000元)，及自起訴狀繕本送達
    翌日即110年10月16日起至清償日止，按週年利率5%計算之
    利息，暨自110年10月1日起至遷讓返還系爭房屋之日止，按
    月於每月1日給付原告16,000元，為有理由，應予准許。
五、本件係適用簡易訴訟程序所為被告敗訴之判決，爰依職權宣
    告假執行。
中　　華　　民　　國　　111 　年　　3 　　月　　25　　日
                  臺灣新北地方法院板橋簡易庭
                            法  官  施函妤
以上為正本係照原本作成。
如不服本判決，應於送達後20日內，向本院提出上訴狀並表明上
訴理由，如於本判決宣示後送達前提起上訴者，應於判決送達後
20日內補提上訴理由書（須附繕本）。
中　　華　　民　　國　　111 　年　　3 　　月　　25　　日
                            書記官  吳昌穆